en: Dairy dessert for baby, Baby dairy desserts, Dairy desserts for babies
ca: Postres lactis per a nadons
de: Milchdesserts für Babies
es: Postres lácteos para bebe, Postres lácteos para bebes
fi: Maitopohjaiset vauvan jälkiruuat
fr: Desserts lactés pour bébé, Dessert lacté pour bébé
hr: Mliječni desert za bebe
hu: Bébi tejdesszertek, Baba tejdesszertek, Tejdesszertek babáknak
it: Dessert per neonati a base di latticini, Dessert per neonati a base di prodotti caseari
lt: Kūdikių pieniški desertai, Pieniški desertai kūdikiams
nl: Babymelktoetjes, Babymelktoetje, Melktoetje voor babies
pt: Sobremesas lácteas para bebês, sobremesas lácteas para bebês
ro: Deserturi cu lactate pentru bebeluși, Deserturi cu lactate bebeluși

en: Dairy dessert for baby with custard
fr: Crème dessert pour bébé
pt: Sobremesa láctea para bebê com creme

en: Dairy dessert for baby with semolina
fr: Dessert lacté pour bébé à la semoule
pt: Sobremesa láctea para bebê com semolina

en: Dairy dessert for baby with rice
fr: Dessert lacté pour bébé au riz
pt: Sobremesa láctea para bebê com arroz

en: Plain dairy dessert for baby
fr: Dessert lacté pour bébé nature
pt: Sobremesa láctea simples para bebê

en: Dairy dessert for baby with sugar
fr: Dessert lacté pour bébé sucré
hu: Cukros tejdesszert babáknak
pt: Sobremesa láctea para bebê com açúcar

en: Plain dairy dessert for baby with fruits
fr: Dessert lacté pour bébé aux fruits
pt: Sobremesa láctea simples para bebê com frutas

en: Baby milks
bg: Бебешки млека, Млека за бебета
ca: Llets infantils
de: Babymilch, Milchnahrung
es: Leche para bebe, Leche para bebes
fr: Laits pour bébé, laits bébé, laits infantiles
hr: Mlijeka za bebe
hu: Babatejek
it: Latte per neonati
lt: Pienas kūdikiams
nl: Babymelk
pt: Leites para bebé
ro: Lapte pentru bebeluși, Lapte bebeluși, Lapte bebelusi, Lapte pentru bebelusi

en: Infant formulas, Baby start milk up to 6 months
ca: Fórmules infantils, Primera llet fins els 6 mesos
de: Säuglingsanfangsnahrung, Anfangsnahrung, Startmilch, Anfangsmilch, Säuglingsmilch, Säuglingsmilchnahrung
es: Fórmula infantil, Leche de primera infancia, Leche hasta 6 meses
fi: äidinmaitokorvikkeet
fr: Laits 1er âge, lait 1er age, lait premier age, laits premier age
hr: Formule za dojenčad
hu: Csecsemőtápszerek, tápszerek, Anyatej-helyettesítő tápszerek a 6. hónapos korig
it: Latte artificiale per neonati fino al sesto mese, Latte artificiale per neonati fino al 6to mese
lt: Mišiniai kūdikiams
nl: Baby-startmelk tot 6 maanden
pt: Fórmulas infantis, bebê começa a receber leite até os 6 meses
ro: Formula pentru bebeluși, Formula bebeluși, Formula bebelusi, Formula pentru bebelusi

en: Ready to feed baby milks
fr: Laits infantiles prêts à consommer
pt: Pronto para alimentar o bebê com leite

en: Baby milks in powder, Infant formulas in powder
fr: Laits infantiles en poudre
hu: Csecsemőtápszerek tejporból
pt: Leites infantis em pó, fórmulas infantis em pó

en: Ready to feed baby first milk
fr: Laits 1er âge prêts à consommer, Laits premier âge prêts à consommer
pt: Pronto para alimentar o bebê com o primeiro leite

en: Pre-food, Baby start milk from 6 months
ca: Primera llet des dels 6 mesos
de: Pre-Nahrung, Pre-Milch, Pre
hr: Prethrana
nl: Baby-startmelk vanaf 6 maanden
pt: Pré-alimentação, bebê começa a amamentar a partir dos 6 meses

en: Baby start milk from 10 months
ca: Primera llet des dels 10 mesos
de: 1-Nahrung, 1er-Babymilch
hr: Početno mlijeko za bebe od 10 mjeseci
nl: Baby-startmelk vanaf 10 maanden
pt: Bebê começa a receber leite a partir dos 10 meses

en: First age baby milk powder, First milk powder, First infant milk formula in powder
fr: Lait 1er âge en poudre soluble, Lait premier âge en poudre soluble, Préparation pour nourrissons en poudre soluble
pt: Leite em pó para bebês da primeira idade, primeiro leite em pó, primeira fórmula láctea infantil em pó

en: Baby follow-on milk from 5 months
ca: Llet de continuació des dels 5 mesos
de: Folgenahrung, Folgemilch
fr: Laits 2ème âge, lait 2eme age, lait deuxieme age, laits deuxieme age, laits à partir de 5 mois, laits de suite
hr: Mlijeko za bebe od 5 mjeseci
it: Latte artificiale di proseguimento dal quinto mese, Latte artificiale di proseguimento dal 5to mese, Latte di proseguimento per neonati dal quinto mese, Latte di proseguimento per neonati dal 5to mese
nl: Baby-opvolgmelk
pt: Leite de acompanhamento para bebês a partir dos 5 meses

en: Second age baby milk powder, Second milk powder, Second infant milk formula in powder
fr: Lait 2ème âge en poudre soluble, Lait deuxième âge en poudre soluble, Préparation de suite en poudre soluble
pt: Leite em pó para bebês de segunda idade, segundo leite em pó, segunda fórmula láctea infantil em pó

en: Ready to feed baby follow on milk
fr: Lait 2e âge prêt à consommer, Lait deuxième âge prêt à consommer
pt: Leite de continuação pronto para consumo

en: Baby follow-on milk from 2 years
ca: Llet de continuació des dels 2 anys
de: 2-Nahrung, 2er-Babymilch
es: Leche de continuación para bebés a partir de 2 años
fr: Laits de suite à partir de 2 ans
hr: Mlijeko za bebe od 2 godine
it: Latte artificiale di proseguimento dal secondo anno, Latte artificiale di proseguimento dal 2o anno, Latte di proseguimento per neonati dal secondo anno, Latte di proseguimento per neonati dal 2o anno
nl: Baby-opvolgmelk vanaf 2 jaar
pt: Leite de acompanhamento para bebês a partir dos 2 anos

en: Baby follow-on milk from 3 years
ca: Llet de continuació des dels 3 anys
de: 3-Nahrung, 3er-Babymilch
es: Leche de continuación para bebés a partir de 3 años
fr: Laits de suite à partir de 3 ans
hr: Mlijeko za bebe od 3 godine
it: Latte artificiale di proseguimento dal terzo anno, Latte artificiale di proseguimento dal 3o anno, Latte di proseguimento per neonati dal terzo anno, Latte di proseguimento per neonati dal 3o anno
nl: Baby-opvolgmelk vanaf 3 jaar
pt: Leite de acompanhamento para bebês a partir dos 3 anos